【裁判字號】    89,訴緝,2
【裁判日期】    891113
【裁判案由】    煙毒等
【裁判全文】
臺灣宜蘭地方法院刑事判決                            八十九年度訴緝字第二號
    公  訴  人  臺灣宜蘭地方法院檢察署檢察官
    被      告  甲○○
右列被告因違反肅清煙毒條例案件，經檢察官提起公訴（八十七年度偵字第一六六號
），及移請併案審理（八十七年度偵字第一六八四號、八十七年度偵字第三七三五號
），本院判決如左：
    主  文
甲○○連續施用第一級毒品，免刑，扣案之海洛因壹包（淨重零點壹公克、包裝重零
點零玖公克）及注射針筒參支均沒收銷燬之。又連續施用第二級毒品，免刑。
    事  實
一、甲○○曾於民國八十四年間，因違反肅清煙毒條例及麻醉藥品管理條例案件，分
    別經法院判處有期徒刑三年二月及五月，應執行有期徒刑三年五月，於八十六年
    二月十八日假釋出獄，於假釋中猶不知悔改，嗣又基於施用第一級毒品海洛因之
    概括犯意，自八十六年十二月初至八十七年九月十日晚間十時止，連續在台北縣
    板橋市○○路一九九巷五號六樓其租處、宜蘭縣宜蘭市○○路廿一巷三號七樓友
    人陳志忠住處、宜蘭縣員山鄉○○路七八號其住處內，以注射針筒多次施用第一
    級毒品海洛因。甲○○又另行基於施用第二級毒品甲基安非他命之概括犯意，自
    八十六年十二月廿九日下午十時起至八十九年一月廿五日某時止，連續在宜蘭縣
    宜蘭市○○路廿一巷三號七樓處及不詳處所，施用第二級毒品甲基安非他命。嗣
    分別於八十六年十二月三十日下午一時三十分許，在宜蘭縣宜蘭市○○路廿一巷
    三號七樓、於八十七年五月三日上午八時許，在宜蘭縣員山鄉○○路七十八號、
    於八十九年二月一日下午四時許，在台北市○○街黃昏市場漁攤內為警查獲。並
    於八十六年十二月三十日查獲該次扣得海洛因 (淨重０‧一公克包裝重０‧０九
    公克）及其所持有專供施用第一級毒品海洛因之注射針筒一支，於八十七年五月
    三日查獲該次扣得其所持有同前用途之注射針筒二支。經本院裁定送觀察勒戒處
    所觀察勒戒後，認有繼續施用毒品之傾向，而經本院裁定令入戒治處所施以強制
    戒治，嗣再經裁定停止戒治，所餘戒治期間付保護管束，又因違反保護管束應遵
    守事項情節重大，經本院撤銷停止戒治，令入戒治處所施以強制戒治，於八十九
    年九月二十九日執行完畢。
二、案經宜蘭縣警察局羅東分局報告台灣宜蘭地方法院檢察署檢察官偵查起訴暨宜蘭
    縣警察局三星分局報告台灣宜蘭地方法院檢察署檢察官移請併案審理。
    理  由
一、訊之被告黃勝嘉對於右揭連續施用甲基安非他命及施用海洛因之事實，於警訊、
    偵查及本院訊問時自白不諱，惟矢口否認扣案之注射針筒為其所持有，辯稱查獲
    當時警察叫我們抽簽決定的等語，惟查，被告持有注射針筒之行為業據被告於警
    訊中自白，並有證人陳文赬於警訊時證述明確，被告所辯不足採信。此外並有扣
    案之施用第一級毒品之注射針筒三支及海洛因一包 (淨重０‧一公克、包裝重０
    ‧０九公克)足資佐證，此有宜蘭縣衛生局安非他命及嗎啡尿液檢驗單三紙，法
    務部調查局八十七年二月廿五日 (87)陸字第87 132962號檢驗通知書、暨法務部
    調查局八十七年二月廿五日 (87)陸字第87 011615號尿液檢驗通知書、本院八十
    七年度訴字第七九號觀察勒戒裁定書、台灣宜蘭看守所附設勒戒處所有無繼續施
    用毒品傾向證明書、本院八十七年度訴字第七九號強制戒治裁定書、停止戒治付
    保護管束裁定書、撤銷停止戒治裁定書、台灣宜蘭戒治所受戒治人出所通知書各
    一紙附卷可參，均足證被告確有上揭各情之犯行。綜上，本件事證明確，被告犯
    行洵堪認定。
二、被告行為後，毒品危害防制條例已於八十七年五月二十日公布，自同月二十二日
    起施行，以之與行為時之肅清煙毒條例、麻醉藥品管理條例相比較結果，以裁判
    時之新法即毒品危害防制條例之規定有利於被告，自均應適用該新法。核被告所
    為，係犯毒品危害防制條例第十條第一項、第二項之施用第一級、第二級毒品罪
    、第十一條第三項之持有專供施用毒品器具罪。其持有毒品之低度行為為施用毒
    品之高度行為所吸收，不另論罪。又被告施用毒品及持有專供施用毒品器具之行
    為，均時間密接、犯罪構成要件相同，均顯係基於概括犯意為之，各為連續犯，
    又被告所犯上開二罪之間，有方法結果之牽連關係，應從一重之施用第一級毒品
    罪處斷，另被告所犯施用第一級毒品及第二級毒品之二罪間，犯意各別，罪名不
    同，應分論併罰。查被告分別經本院如事實欄所載為觀察勒戒、強制戒治等裁定
    後，於八十九年九月廿九日執行完畢，應依法為免刑之判決。至扣案之海洛因淨
    重０‧一公克，屬毒品危害防制條例第二條第二項第一款之毒品、注射針筒三支
    ，屬專供施用毒品之器具，已如前述，應依毒品危害防制條例第十八條第一項前
    段之規定，均沒收銷燬之。又本件為應諭知免刑之案件，被告經合法傳喚無正當
    理由不到庭，爰不待其陳述逕行判決。
三、起訴書就右揭犯罪事實雖僅論列被告自八十六年十二月初至八十六年十二月三十
    日凌晨零時許，非法施用第一級毒品海洛因與第二級毒品甲基安非他命，餘其未
    及論列，惟右揭事實起訴書未及論列部分，與起訴書已論列部分，有連續犯裁判
    上一罪之關係，為起訴效力所及，本院自得併予審究之，併予敘明。
據上論斷，應依刑事訴訟法第三百零六條、第二百九十九條第一項但書，毒品危害防
制條例第十條第一項、第二項、第十一條第三項、第二十條第二項、第三十五條第三
款，第十八條第一項前段，刑法第十一條前段，第二條第一項前段、第五十六條、第
五十五條，判決如主文。
中    華    民    國      八十九        年    十一      月      十三    日
                                  臺灣宜蘭地方法院刑事第二庭
                                          法  官  郭  淑  珍
右正本證明與原本無異。
如不服本判決，應於判決送達後十日內向本院提出上訴狀( 應附繕本 )
                                          書記官  陳  淑  宜
中    華    民    國      八十九        年    十一      月    二十九    日
附錄法條：
毒品危害防制條例第十條第一項、第二項
施用第一級毒品者，處六月以上五年以下有期徒刑。
施用第二級毒品者，處三年以下有期徒刑。
毒品危害防制條例第十一條第三項
持有專供製造或施用毒品之器具者，處一年以下有期徒刑、拘役或新臺幣一萬元以下
罰金。


司法院資訊處製作；財團法人民間司法改革基金會備份。
